臺灣高等法院民事裁定
111年度抗字第130號
抗  告  人  懿德國際有限公司


法定代理人  陳憶珊  

上列抗告人因與相對人益鼎工程股份有限公司間給付工程款事件
，對於中華民國110年9月28日臺灣臺北地方法院110年度建字第1
33號所為裁定提起抗告，本院裁定如下：
    主  文
抗告駁回。
抗告費用由抗告人負擔。
    理  由
一、本件抗告人之抗告意旨略以：伊面臨諸多工程款遭積欠之困
    境，現正涉訟中，銀行存款僅餘新臺幣（下同）792元及15
    元，銀行帳戶又因假扣押執行而無法動用，另因受嚴重特殊
    傳染性肺炎（即新型冠狀病毒COVID-19疫情）影響，無資力
    繳納107年度營利事業所得稅59萬1276元，業經財稅機關同
    意展延12個月再繳納，伊確實面臨財務困難，無足夠資力繳
    納訴訟費用，爰依法提起抗告，聲明廢棄原裁定云云。
二、按因財產權訴訟向第一審法院起訴者，應依民事訴訟法第77
    條之13規定繳納裁判費，此為必須具備之程式。依同法第24
    9條第1項第6款規定，原告起訴不合程式者，審判長應定期
    間先命補正，逾期仍未補正，法院應以裁定駁回之。而當事
    人起訴或提起上訴，未依法繳納裁判費，經法院裁定限期命
    其補繳者，縱經當事人聲請訴訟救助，該補費裁定不因此而
    失其效力，裁定所定補繳裁判費之期間，亦不因此停止進行
    （最高法院110年度台抗字第255號、108年度台抗字第507號
    裁定意旨參照）。又第一審法院裁定命補正後，如原告聲請
    訴訟救助，依同法第109條之1規定之反面解釋，於駁回其聲
    請訴訟救助之裁定確定後，第一審法院即得以其未補正為由
    駁回其訴；如前命補正之裁定未失其效力，於駁回其訴前即
    無庸再次命其補正（最高法院103年度台抗字第753號裁定意
    旨參照）
三、經查，抗告人就其訴請相對人給付工程款事件（下稱本案訴
    訟），未繳納第一審裁判費，經原法院於民國110年5月10日
    以110年度建字第133號裁定（下稱系爭補費裁定），命抗告
    人於收受裁定送達5日內補繳12萬5080元，該裁定已於110年
    5月15日送達抗告人等情，有系爭補費裁定、送達證書可按
    （見原審卷第101至103頁）。而抗告人前雖就本案訴訟聲請
    訴訟救助，然經原法院於110年5月10日以110年度救字第972
    號裁定，駁回其訴訟救助之聲請，抗告人不服提起抗告，亦
    經本院以110年度抗字第797號裁定駁回其抗告，並於110年8
    月24日送達抗告人，且因抗告人未為再抗告，已於110年9月
    6日確定，亦有該案卷宗可憑。惟抗告人於上開訴訟救助聲
    請經裁定駁回確定後，仍未遵期繳納第一審裁判費乙節，則
    有卷附原審民事科答詢表、收費答詢表查詢、繳費資料明細
    、案件繳費狀況查詢足稽（見原審卷第113至121頁）。則依
    前揭規定及說明，抗告人本件起訴自屬不合法。從而，原法
    院以抗告人未遵期繳納第一審裁判費為由，裁定駁回其訴，
    於法核無違誤。抗告人仍執前詞指謫原裁定不當，求予廢棄
    ，並無理由，應予駁回。
四、據上論結，本件抗告為無理由。爰裁定如主文。
中　　華　　民　　國　　111 　年　　2 　　月　　8 　　日
                    民事第九庭    
                        審判長法  官  楊絮雲
                              法  官  郭顏毓
                              法  官  陳賢德
正本係照原本作成。
本裁定除以適用法規顯有錯誤為理由外，不得再抗告。如提起再
抗告，應於收受送達後10日內委任律師為代理人向本院提出再抗
告狀。並繳納再抗告費新臺幣１千元。
中　　華　　民　　國　　111 　年　　2 　　月　　8 　　日
　　　　　　　　　　　　    　書記官  張佳樺